臺灣桃園地方法院刑事判決　　　　　　 100年度易字第1251號
公　訴　人　臺灣桃園地方法院檢察署檢察官
被　　　告　陳正城
　　　　　　穆克方
　　　　　　許清輝
上列被告等因竊盜案件，經檢察官提起公訴（100 年度偵字第
24418 號、第25701 號、第19973 號、第25377 號），本院判決
如下：
    主      文
陳正城結夥三人以上、攜帶兇器竊盜，累犯，處有期徒刑玖月。
穆克方結夥三人以上、攜帶兇器竊盜，累犯，處有期徒刑捌月。
許清輝結夥三人以上、攜帶兇器竊盜，累犯，處有期徒刑捌月。
    事     實
一、陳正城前因攜帶兇器竊盜案件，經臺灣嘉義地方法院98年度
    易字第72號判決判處有期徒刑7 月確定，復因施用第一級毒
    品案件，經同院以98年度訴字第235 號判決判處有期徒刑9
    月確定，再因幫助詐欺案件，經同院以98年度嘉簡字第1044
    號判決判處有期徒刑4 月確定，上開三罪經同院以98年度聲
    字第1174號裁定定應執行有期徒刑為1 年3 月確定，並於民
    國99年4 月8 日縮刑期滿執行完畢；穆克方前於96年間因施
    用第一、二級毒品案件，經本院以96年度審訴字第527 號判
    決分別判處有期徒刑1 年、8 月，應執行有期徒刑1 年5 月
    確定；繼於97年間因施用第二級毒品案件，經本院以97年度
    審易字第1577號判決判處有期徒刑9 月確定；於97年間另因
    持有第一級毒品案件，經本院以97年度審易字第2131號判決
    判處有期徒刑4 月確定，上開二罪嗣經本院以98 年 度聲字
    第857 號裁定合併定應執行刑為有期徒刑11月確定，並與前
    開應執行刑有期徒刑1 年5 月接續執行，於99年8 月31日縮
    刑期滿執行完畢；許清輝前於92年間因施用第二級毒品案件
    ，經本院以92年度毒聲字第1467號裁定令入戒治處所施以強
    制戒治後，於93 年1月9 日因法律修正報結出所，該次施用
    毒品犯行，並經本院以93年度桃簡字第32號判決判處有期徒
    刑4 月確定；又因搶奪等案件，經本院以92年度訴字第1498
    號分別判處有期徒刑1 年、4 月確定，上開三罪並經本院以
    93年度聲字第1598號裁定定其應執行刑為有期徒刑1 年5 月
    確定後，於96 年1月18日縮短刑期假釋出監，並付保護管束
    ，至96年2 月18日保護管束期滿假釋未經撤銷，視為執行完
    畢。復於96年間，因施用第一級毒品案件，經本院96年度審
    訴字第1124號判決判處有期徒刑7 月確定，又於97年間，因
    施用第一級毒品案件，經本院以97年度審訴字第488 號判決
    判處有期徒刑7 月確定，上開二罪經本院以97年度聲字第21
    59號裁定定其應執行刑為有期徒刑1 年確定，於98年6 月29
    日徒刑執行完畢出監。詎皆不知悔改，仍共同基於意圖為自
    己不法所有之犯意聯絡，於100 年4 月3 日上午8 時50 分
    許，至徐嘉壕所經營位於八德市○○路543 巷10之1 號金駝
    行二手貨店，由穆克方及許清輝分別在該店前後巷口把風，
    再由陳正城持客觀上可供兇器使用之剪刀，以剪斷電線後拔
    取監視器鏡頭之方式，竊取上開二手貨店門口之監視器鏡頭
    1 個得手後離開。嗣經警調閱監視器畫面，始悉上情。
二、案經桃園縣政府警察局八德分局報告臺灣桃園地方法院檢察
    署檢察官偵查起訴。
    理    由
壹、程序方面：
一、關於證人即被害人徐嘉壕於警詢時之證述部分，無證據能力
    ：
    按被告以外之人於審判外之言詞或書面陳述，除法律有規定
    者外，不得作為證據，刑事訴訟法第159 條第1 項定有明文
    。查證人徐嘉壕於警詢時之供述，為被告以外之人於審判外
    之陳述，被告許清輝既已提出爭執，自應認證人徐嘉壕於警
    詢時之陳述，無證據能力。
二、按被告以外之人（包括證人、鑑定人、告訴人、被害人及共
    同被告等）於審判外之陳述雖不符刑事訴訟法第159條之1至
    之4等4條之規定，而經當事人於審判程序同意作為證據，法
    院審酌該言詞陳述或書面陳述作成時之情況，認為適當者，
    亦得為證據；當事人、代理人或辯護人於法院調查證據時，
    知有刑事訴訟法第159條第1項不得為證據之情形，而未於言
    詞辯論終結前聲明異議者，視為有前項之同意，同法第159
    條之5 定有明文。立法意旨在於傳聞證據未經當事人之反對
    詰問予以核實，原則上先予排除。惟若當事人已放棄反對詰
    問權，於審判程序中表明同意該等傳聞證據可作為證據；或
    於言詞辯論終結前未聲明異議，基於尊重當事人對傳聞證據
    之處分權，及證據資料愈豐富，愈有助於真實發見之理念，
    且強化言詞辯論主義，使訴訟程序得以順暢進行，上開傳聞
    證據亦均具有證據能力。查本件除前述外，下列所引用之被
    告以外之人於審判外之供述或非供述證據，因公訴人、被告
    等人均於本院準備程序時表示無意見（見本院卷第78頁），
    且迄至言詞辯論終結前未再聲明異議，而本院審酌上開供述
    或非供述等證據資料製作時之情況，無不當取供及證明力明
    顯過低之瑕疵，認以之作為證據應屬適當，故揆諸前開規定
    ，認前揭證據資料應有證據能力。
貳、實體方面：
一、訊據被告陳正城對於上開犯罪事實坦承不諱；被告穆克方、
    許清輝固坦承曾陪同被告陳正城前往上開二手店之事實，惟
    矢口否認有何竊盜之犯行，被告穆克方辯稱：當時被告許清
    輝載我到該處，要看看金駝行開了沒有，被告許清輝說他有
    東西要賣給二手店，因那時我有車子他要跟我借，他載我過
    去看，知道二手店沒開門我們就回家云云；另被告許清輝則
    以我常賣二手貨給該店老闆，我是跟他們去看看有沒有要賣
    什麼二手貨給那位老闆，被告陳正城在拔監視器的時候，我
    正在跟被告穆克方站在二手商場其中一間的門口聊天，陳正
    城是拔另外一間的監視器，我們聊天聊一聊就走了云云為辯
    。然查：
（一）被告陳正城、穆克方及許清輝於上開時、地，前往金駝行
      二手貨商店，由被告陳正城以剪刀剪斷電線後拔取監視器
      鏡頭之方式，竊取金駝行二手貨店之監視錄影器鏡頭，另
      被告穆克方、許清輝於被告陳正城行竊之際，在該二手貨
      商店之附近之事實，業據其等於警詢、偵查及本院審理中
      證述明確，且與徐嘉壕於本院審理時證述遭竊情節相合，
      復有金駝行失竊案之監視錄影器翻拍照片、現場照片及證
      人徐嘉壕當庭繪製之現場圖、臺灣桃園地方法院檢察署檢
      察官勘驗筆錄（見100 年度偵字第24418 號卷第7 頁、第
      31頁、第51頁、第63頁、第65頁、第67頁；第69-76 頁、
      第127 頁、本院卷第88-89 頁）在卷可稽，足認被告陳正
      城上開自白，核與事實相符，足堪採信，此部分事實堪以
      認定。
（二）被告陳正城雖屢屢為被告穆克方、許清輝稱：伊係臨時起
      意，被告穆克方、許清輝均不知情云云，然查：證人即被
      告陳正城於警詢中及偵查中具結證稱：因我叫許清輝、穆
      克方幫我找監視器，穆克方說金駝行那邊有中古的，在路
      上遇到許清輝，所以3 人一起去，穆克方跟我說門口上面
      有一個，我就爬上去徒手把他拔下來，我在拔的時候他們
      就看到了，沒有制止我，等到我竊取該鏡頭時，他們才知
      道我是要竊取鏡頭的，我不知道他們二人為何會在二邊巷
      口把風等語（見100 年度偵字第24418 號卷第4-5 頁、第
      123 頁），被告穆克方、許清輝雖否認有何為被告陳正城
      尋找監視器之舉動，惟依證人陳正城上開所述，被告穆克
      方、許清輝為其尋找監視器，並於被告穆克方指出於金駝
      行門口上方有一個後，旋由被告陳正城下手行竊等情，被
      告穆克方、許清輝對於被告陳正城有監視器之需求，並下
      手行竊之事實顯難諉為不知。另調取金駝行二手店附近設
      置之監視器，並擷取100 年4 月3 日上午被告等人行竊過
      程之電磁記錄製成光碟，經本院勘驗該監視錄影光碟結果
      ：「監視器錄影檔案（一）（0-30秒）錄影開始時，許清
      輝騎腳踏車出現在畫面中，接下來穆克方亦出現在畫面中
      並往鏡頭方向觀望；（30-45 秒）陳正城騎腳踏車出現在
      畫面中，亦停在鏡頭前，一台轎車從對面車庫開出；（45
      秒）許清輝、穆克方皆望向鏡頭，陳正城騎腳踏車在打繞
      ，轎車仍在畫面中；（45秒-1分45秒）3 人先後離開鏡頭
      ，1 分45秒時轎車才離開畫面。（1 分45秒-2分3 秒）：
      轎車離開畫面後，許清輝又騎腳踏車經過鏡頭前面；（2
      分40秒-3分）：穆克方步行經過畫面，並左右張望後離開
      畫面。監視錄影檔案（二）（0 秒-25 秒）：許清輝載穆
      克方出現在畫面中，穆克方並跳下腳踏車後，望向即將被
      竊取之監視器方向，隨後陳正城亦騎腳踏車出現；（25秒
      -1分20秒）：轎車出現，被告3 人離開攝影畫面，其中許
      清輝、陳正城皆有騎車經過畫面一下；（1 分20秒）轎車
      駛離畫面；（2 分3 秒-2分38秒）陳正城騎腳踏車出現在
      畫面中，並迅速竊取監視器後離去；（2 分44秒-3分）穆
      克方步行出現在畫面中，並經過監視器被竊取之地點；（
      3 分-3分30秒）許清輝騎腳踏車從剛剛穆克方出現之相反
      位置出現，與穆克方會合，穆克方並於3 分23秒左右上許
      清輝的腳踏車一起離開。」等情，有本院勘驗筆錄、監視
      錄影光碟翻拍照片16張在卷可稽（見本院卷第88- 89頁、
      100 年度偵字第24418 號卷第69-76 頁）。被告穆克方、
      許清輝到達現場後，騎乘腳踏車在現場附近打繞，被告穆
      克方並確實多次望向監視器之方向，顯見被告陳正城於下
      手行竊前，已與被告穆克方、許清輝議妥行竊地點、標的
      物、方法等細節，是以一到現場，即由被告3 人先至現場
      打繞，於有其他轎車經過時，3 人即先行離去，嗣該轎車
      經過後，3 人旋即出現，由被告陳正城下手行竊，以迅速
      之行動竊得該監視器，足認證人即被告陳正城此部分之證
      述，顯係迴護被告穆克方、許清輝之詞，不足採信。
（三）又被告許清輝辯稱：當天要去找老闆買東西，看他有什麼
      東西是我喜歡的，我就可以買，而且要賣一台機器，什麼
      機器我忘記了，前幾天有拿給老闆看過，後來價錢談不攏
      ，我就載回去，後來想想要賣給他，但是店沒有開，被告
      陳正城在拔監視器時，我跟穆克方站在二手商場其中一間
      的門口聊天，陳正城是拔另一間的監視器云云（見本院卷
      第77頁背面、本院卷100 年12月12日審理筆錄第14頁）；
      被告穆克方則辯稱當天許清輝載我過去，因他有一樣東西
      要賣給二手店，要跟我借車子，他載我過去看，陳正城在
      拔監視器的時候，我在面對監視器左邊路口與許清輝聊天
      ，我跟許清輝轉頭一看，發覺被告陳正城不見了，我們就
      回去了云云（見本院卷100 年12月12日審理筆錄第16頁）
      ，被告穆克方、許清輝2 人對於聊天之位置係在路口，抑
      或在另一二手商店之門口，所述不一，且被告陳正城竊得
      監視器後，被告穆克方、許清輝分從監視器兩側出現，至
      面對監視器左邊之路口會合等情，業經本院勘驗監視錄影
      畫面屬實，業如前述，是被告穆克方、許清輝辯稱2 人在
      聊天云云，已非屬實，洵不可採。再者，經訊之證人即金
      駝行之負責人徐嘉壕於本院審理中具結證稱：我在100 年
      4 月3 日當天8 時30分許，打開電腦，發現電腦裡面監視
      器錄影畫面不見，後來去修理時，就發現監視器鏡頭也不
      見，經調出監視錄影畫面，顯示有3 個成年男子來我店門
      口拆監視器，由1 個帶口罩的男子拆卸，另外2 人在角落
      看，來回走動看。被告3 人都曾經是我的客人，曾經在我
      店裡消費，對渠等3 人有交易往來的印象，被告3 人都知
      道我是早上9 點開門，且100 年4 月3 日是禮拜天，當天
      休息，只要是我的客人都知道我星期天休息。被告許清輝
      曾說要賣東西給我，後來我到他家去拿，該次交易已經完
      成，且是在監視器被偷之前的事情等語（見本院卷100 年
      12月12日審理筆錄第4-7 頁），是被告許清輝於本案發生
      前，並未與證人徐嘉壕有何交易未完成之事件，被告許清
      輝前開所辯，應屬虛妄。足證被告穆克方、許清輝明知陳
      正城欲尋找監視器，仍陪同被告陳正城前往金駝行二手商
      店，並由被告穆克方告知陳正城監視器所在之位置，嗣被
      告陳正城行竊得手後，被告穆克方、許清輝旋由該監視器
      之兩側會合後離開，堪見被告穆克方、許清輝事先已知被
      告陳正城欲竊取監視器，而仍陪同前往，並為其尋找，渠
      等3 人間已有竊盜之犯意聯絡，而由被告陳正城下手行竊
      ，被告穆克方、許清輝為其把風，以遂行本件竊盜既遂之
      犯行。
（四）綜上所述，被告穆克方、許清輝所辯，顯係事後圖卸之詞
      ；被告陳正城對被告穆克方、許清輝有利之證述，則係迴
      護被告穆克方、許清輝之詞，均委無可採。本案事證明確
      ，被告陳正城、穆克方、許清輝上開加重竊盜既遂犯行，
      堪以認定。
二、論罪科刑：
（一）按刑法上所謂結夥3 人以上係指有共同犯罪之故意，結為
      一夥而言。把風行為，在排除犯罪障礙，助成犯罪之實現
      ，在合同意思範圍內分擔犯罪行為之一部，故亦係共同正
      犯而應計入結夥之內（最高法院72年度台上字第2201 號
      判決參照），查被告陳正城、穆克方、許清輝前往金駝行
      二手店時，雖僅由被告陳正城下手，被告穆克方為其物色
      財物，且與被告許清輝於被告陳正城著手實施竊盜行為時
      ，係分別在旁把風、等候，且於被告陳正城行竊得手後復
      一起逃逸，顯係在場參與分擔實施犯罪之人，自為共同正
      犯而應計入結夥之內。次按所謂兇器，其種類並無限制，
      凡客觀上足對人之生命、身體、安全構成威脅，具有危險
      性之兇器均屬之，本案被告陳正城所攜帶之剪刀長約10
      公分、為鐵製品，業據被告陳正城於本院審理時供述在卷
      ，足認上開剪刀客觀上足以對人體造成威脅，可認定為兇
      器。故核被告陳正城、穆克方、許清輝所為，均係犯刑法
      第321 條第1 項第3 款、第4 款之結夥3 人以上、攜帶兇
      器竊盜罪。
（二）被告陳正城、穆克方及許清輝有前開事實欄一所載刑之執
      行記錄，有臺灣高等法院被告前案紀錄表在卷可按，渠等
      受有期徒刑執行完畢後，5 年以內故意再犯有期徒刑以上
      之罪，均為累犯，渠等所犯上開各罪，均應依刑法第47條
      第1 項規定加重其刑。爰審酌被告3 人不思以正當途徑獲
      取財物，圖以竊取財物滿足自己之慾望，動機非良善，素
      行不佳，竊得財物之價值，被告穆克方、許清輝否認犯行
      ，犯後之態度不佳，被告陳正城雖坦承自己竊盜犯行，但
      未供述全部犯罪情節，並多次飾詞迴護被告穆克方、許清
      輝之態度，及衡酌渠等犯罪之動機、手段、目的，所生危
      害，犯罪之情節等一切情狀，分別量處如主文所示之刑。
      公訴人均求處被告3 人有期徒刑8 月以上，認屬適當，併
      此敘明。
（三）至未扣案之剪刀1 把，雖為被告陳正城所有，然無證據證
      明尚未滅失，為免日後執行困難，故不予宣告沒收，附此
      敘明。
（四）公訴意旨雖以被告等人有犯罪習慣，請求依法宣告強制工
      作一節，惟按竊盜犯贓物犯保安處分條例第2 條第4 項係
      規定：「應執行之刑未達1 年以上者，不適用本條例」，
      從而18歲以上之竊盜犯或贓物犯，縱有犯罪之習慣，如果
      其應執行刑，未達1 年以上者，不得適用本條例宣告強制
      工作處分（最高法院86年度台上字第3133號判決要旨參照
      ）。本件被告3 人所處之宣告刑均未逾1 年，則自無從適
      用上揭竊盜犯贓物犯保安處分條例之規定，是公訴人請求
      併依前揭竊盜犯贓物犯保安處分條例之規定，令被告3 人
      入勞動場所強制工作，即於法未合，附此敘明。
據上論斷，應依刑事訴訟法第299 條第1 項前段，刑法第28 條
、第321 條第1 項第3 款、第4 款、第47條第1 項，刑法施行法
第1 條之1 ，判決如主文。
本案經檢察官蔡佩玲到庭執行職務
中    華    民    國   100    年    12    月    26    日
                  刑事第四庭    法  官  陳  麗  芬
以上正本證明與原本無異。
如不服本判決應於收受判決後10日內向本院提出上訴書狀，並應
敘述具體理由。其未敘述上訴理由者，應於上訴期間屆滿後20日
內向本院補提理由書( 均須按他造當事人之人數附繕本) 「切勿
逕送上級法院」。
                                書記官  謝  雅  茹
中    華    民    國   100    年    12    月    27    日
附錄論罪科刑法條全文：
中華民國刑法第321條
（加重竊盜罪）
犯竊盜罪而有下列情形之一者，處 6 月以上、5 年以下有期徒
刑，得併科新臺幣 10 萬元以下罰金：
一、侵入住宅或有人居住之建築物、船艦或隱匿其內而犯之者。
二、毀越門扇、牆垣或其他安全設備而犯之者。
三、攜帶兇器而犯之者。
四、結夥三人以上而犯之者。
五、乘火災、水災或其他災害之際而犯之者。
六、在車站、埠頭、航空站或其他供水、陸、空公眾運輸之舟、
    車、航空機內而犯之者。
前項之未遂犯罰之。